【裁判字號】    97,簡上,421
【裁判日期】    971211
【裁判案由】    傷害
【裁判全文】
臺灣臺北地方法院刑事判決             97年度簡上字第421號
上  訴  人  臺灣臺北地方法院檢察署檢察官
被      告  甲○○
上列上訴人因被告犯家庭暴力罪之傷害案件，不服本院於中華民
國九十七年八月二十九日所為九十七年度簡字第三○二五號第一
審刑事簡易判決（聲請簡易判決處刑案號：臺灣臺北地方法院檢
察署九十七年度偵字第七五六○號），提起上訴，本院管轄之第
二審合議庭判決如下：
    主  文
上訴駁回。
甲○○緩刑貳年，緩刑期間付保護管束。
    事  實
一、甲○○與乙○○為夫妻，二人間具有家庭暴力防治法（聲請
    簡易判決處刑書誤載家庭暴力防制法）為第三條第一款所稱
    之家庭成員關係。甲○○於民國九十六年八月十日二十時許
    ，在臺北縣新店市○○路四十四號住處，因欲取用證件等細
    故，與乙○○發生口角，竟基於傷害之故意，徒手毆打乙○
    ○，致乙○○受有四肢胸壁多處瘀青挫傷（聲請簡易判決處
    刑書誤載為四肢胸臂多處瘀青挫傷）等傷害。
二、案經乙○○訴由臺灣臺北地方法院檢察署（下稱臺北地檢署
    ）檢察官偵查後，聲請簡易判決處刑。
    理  由
一、證據之認定：
  (一)按被告以外之人於審判外之言詞或書面陳述，除法律有規定
    者外，不得作為證據；又被告以外之人於審判外之陳述，雖
    不符同法第一百五十九條之一至第一百五十九條之四之規定
    ，而經當事人於審判程序同意作為證據，法院審酌該言詞陳
    述或書面陳述作成時之情況，認為適當者，亦得為證據。當
    事人、代理人或辯護人於法院調查證據時，知有第一百五十
    九條第一項不得為證據之情形，而未於言詞辯論終結前聲明
    異議者，視為有前項之同意，刑事訴訟法第一百五十九條第
    一項、第一百五十九條之五分別定有明文。查本案所據以認
    定被告甲○○犯罪事實之下列證據，因公訴人、被告於本院
    審判時均未予爭執其證據能力，且迄至言詞辯論終結前亦未
    再聲明異議（本院九十七年十一月二十七日審判筆錄參照）
    ，本院審酌該等言詞或書面陳述作成時之情況，並無不宜作
    為證據之情事，依刑事訴訟法第一百五十九條之五之規定，
    自得作為證據，合先敘明。
  (二)上開事實一之部分，業據證人即告訴人乙○○於警詢時指述
    綦詳（臺北地檢署九十七年度偵字第七五六○號卷第七頁至
    第八頁參照），並有行政院衛生署臺北醫院九十六年八月十
    一日北醫急診字第九六○○一二一號診斷證明書一紙及照片
    九張在卷可佐（臺北地檢署九十七年度他字第一九四二號卷
    第四頁、第八頁至第十二頁參照），且經被告甲○○於本院
    九十七年十一月二十七日審理時供承不諱（本院當日審判筆
    錄參照），是依(一)告訴人乙○○之指述、(二)上開診斷證明書
    、(三)照片九張等補強證據已足資擔保被告於本院審理中所為
    之上開任意性自白具有相當程度之真實性，而得確信被告前
    述自白之犯罪事實確屬真實，從而依刑事訴訟法第一百五十
    六條第一項及同條第二項規定，自得依被告前述自白及該補
    強證據認定被告確有為上述家庭暴力罪之傷害犯行，本件事
    證明確，被告之犯行堪以認定。
二、論罪科刑之法律適用：
  (一)核被告甲○○所為，係犯刑法第二百七十七條第一項之傷害
    罪。被告與告訴人乙○○係夫妻，屬家庭暴力防治法第三條
    第一款所定之家庭成員，此有被告、告訴人之戶役政資料各
    一紙在卷可參，是被告對告訴人故意施身體上之不法侵害行
    為，而成立刑法所規定之傷害罪，亦屬家庭暴力防治法第二
    條第二款所稱之家庭暴力罪。
  (二)原審審酌被告僅因細故與告訴人發生口角，不思以理性解決
    問題，竟以暴力相向，惟犯後坦認犯行，尚有悔意，及其品
    行、智識程度、生活狀況、告訴人所受之傷勢等一切情狀，
    依刑事訴訟法第四百四十九條第一項、第三項，第四百五十
    四條第二項，刑法第二百七十七條第一項、第四十一條第一
    項前段，刑法施行法第一條之一第一項、第二項前段，逕以
    簡易判決判處被告拘役三十日，並諭知易科罰金之折算標準
    ，經核其認事、用法均無不合，量刑亦屬妥適。上訴人雖循
    告訴人之請求，以量刑過輕為由提起本件上訴，為無理由，
    應予駁回。
  (三)末查，被告前未曾因故意犯罪受過有期徒刑以上刑之宣告，
    此有臺灣高等法院被告前案紀錄表一紙在卷可按，其因短於
    思慮致罹刑章，事後已坦承犯行，且於本院九十七年十一月
    十三日準備程序時，當庭賠償告訴人新臺幣三萬元，與告訴
    人達成和解，告訴人亦表示願原諒被告之意（本院當日準備
    程序筆錄參照），足見被告經此科刑之教訓，應能知所警惕
    而無再犯之虞，本院認其所受刑之宣告以暫不執行為適當，
    爰宣告緩刑二年，以啟自新；併依家庭暴力防治法第三十八
    條第一項之規定，宣告被告於緩刑期內付保護管束。
據上論斷，應依刑事訴訟法第四百五十五條之一第一項、第三項
、第三百六十八條，刑法第七十四條第一項第一款，家庭暴力防
治法第三十八條第一項，判決如主文。
本案經檢察官廖先志到庭執行職務。
中    華    民    國    97    年    12    月    11    日
                  刑事第九庭審判長法  官  林怡秀
                                  法  官  劉素如
                                  法  官  張詩芸
以上正本證明與原本無異。
本件不得上訴。
                                  書記官  顏淑華
中    華    民    國    97    年    12    月    11    日
附錄本案論罪科刑法條全文：
中華民國刑法第二百七十七條
（普通傷害罪）
傷害人之身體或健康者，處三年以下有期徒刑、拘役或一千元以
下罰金。
犯前項之罪因而致人於死者，處無期徒刑或七年以上有期徒刑；
致重傷者，處三年以上十年以下有期徒刑。


司法院資訊處製作；財團法人民間司法改革基金會備份。
